【裁判字號】    89,勞小上,1
【裁判日期】    890315
【裁判案由】    給付薪資
【裁判全文】
臺灣臺中地方法院民事判決  八十九年度勞小上字第一號
    上  訴  人  中北鞋業股份
                有限公司
    法定代理人  邱東茂
    被 上 訴人  甲○○
右當事人間請求給付薪資事件，上訴人對於本院豐原簡易庭中華民國八十九年一月十
八日第一審小額民事判決（八十八年度豐小字第二八八號），提起上訴，本院判決如
左：
    主    文
上訴駁回。
第二審訴訟費用由上訴人負擔。
    理    由
一、本件上訴人上訴意旨略以：原審誤認上訴人之法定代理人為邱東茂，而予實體判
    決，判決顯有違背法令。至其他理由，容後補呈。為此提起上訴，請求廢棄原判
    決，並將被上訴人在第一審之訴駁回云云。
二、按小額程序之第二審判決，依上訴意旨足認上訴為無理由者，得不經言詞辯論為
    之，民事訴訟法第四百三十六條之二十九第二款定有明文。又按公司設立登記後
    ，有應登記之事項而不登記，或已登記之事項有變更而不為變更之登記者，不得
    以其事項對抗第三人，公司法第十二條定有明文。查上訴人之法定代理人業已變
    更登記為邱東茂，有經濟部中部辦公室八十九年三月四日經八九中辦三字第○八
    七四九二號函所附變更登記事項卡一紙在卷可稽。是縱邱東茂得否當選為上訴人
    之法定代理人，容有爭執，但揆諸上揭條文意旨，仍不得以此事項對抗被上訴人
    。故上訴人仍執前詞，上訴指摘原審有誤認上訴人之法定代理人為邱東茂云云，
    顯屬無據。從而，本件上訴自屬顯無理由，爰不經言詞辯論，逕予駁回。
三、至上訴人固另稱：其他上訴理由，容後補呈等語。惟查：（一）按上訴狀內未表
    明上訴理由者，上訴人應於提起上訴二十日內提出理由書於原審法院；未提出者
    ，毋庸命其補正。上訴不合程式或已逾期間或法律上不應淮許者，第二審法院應
    以裁定駁回之。民事訴訟法第四百七十一條第一項、第四百四十四條第一項前段
    ，亦分別定有明文。且此於小額事件之上訴程序亦準用之（民事訴訟法第四百三
    十六條之三十二第二項參照）。（二）上訴人對第一審判決提起上訴，除上開理
    由外，並未表明其他原判決所違背之法令及具體內容，及依訴訟資料可認為原判
    決有違背法令之具體事實。揆諸上開說明，本院並無毋庸命其補正其他上訴理由
    ，而僅就其上訴之理由為審究，附此指明。
據上論結，本件上訴人之上訴為無理由，依民事訴訟法第四百三十六條之二十九第二
款、第四百三十六條之三十二第二項、第第四百四十九條第一項、第七十八條，判決
如主文。
中      華      民      國    八十九    年      三      月     十五     日
                                    臺灣臺中地方法院民事第三庭
~B審判長法官    吳惠郁
~B法      官    許冰芬
~B法      官    唐敏寶
右為正本係照原本作成
不得上訴。
中      華      民      國    八十九    年      三      月     十六     日
~B法院書記官


司法院資訊處製作；財團法人民間司法改革基金會備份。
